臺灣臺中地方法院刑事判決　　　　　　 100年度易字第1550號
公　訴　人　臺灣臺中地方法院檢察署檢察官
被　　　告　廖延深
選任辯護人　施廷勳律師
上列被告因竊佔案件，經檢察官提起公訴（100 年度偵字第118
號），被告於本院準備程序中就被訴之事實為有罪之陳述，經本
院合議庭裁定由受命法官獨任進行簡式審判程序審理，判決如下
：
    主          文
廖延深犯竊佔罪，處有期徒刑貳月，如易科罰金，以新臺幣壹仟
元折算壹日。緩刑貳年。
    犯罪事實及理由
壹、程序方面
    刑事訴訟法第273條之1第1 項規定除被告所犯為死刑、無期
    徒刑、最輕本刑為3 年以上有期徒刑之罪或高等法院管轄第
    一審案件者外，於審判期日前之程序進行中，被告先就被訴
    事實為有罪之陳述時，審判長得告知被告簡式審判程序之旨
    ，並聽取當事人、代理人、辯護人及輔佐人之意見後，裁定
    進行簡式審判程序。查本案被告廖延深被訴竊佔案件，非前
    開不得進行簡式審判程序之案件，經被告於本院行準備程序
    時就被訴之事實為有罪之陳述，且經本院告知被告簡式審判
    程序之旨，聽取被告及檢察官之意見後，爰依刑事訴訟法第
    273 條之1 第1 項規定裁定改依簡式審判程序審判之，先予
    敘明。
貳、實體方面
一、犯罪事實：
（一）廖延深無前案紀錄，其於民國99年3 月24日向惠弘塑膠股
      份有限公司購買門牌為臺中市太平區（即改制前臺中縣太
      平市，下同）鵬儀路104巷14號、86巷13號及同巷13之1號
      等建物、臺中市○○區○○段658、671、674 等地號土地
      。廖延深明知上開鵬儀路104 巷14號廠房已佔用相鄰之同
      段672 地號國有土地（現由國防部軍備局負責管理），竟
      意圖為自己不法之利益，於同年5、6月間，改建該廠房，
      擬作板金工廠用途時，佔用上開國有土地面積達177 平方
      公尺。嗣於同年10月8 日，國防部軍備局工程營產中心中
      部地區工程營產處（下簡稱軍備局）人員張麗芳發現廖延
      深上開改建工程，即於同年月13日以口頭及存證信函告知
      不得在上開國有土地上施工；詎同年月21日軍備局人員前
      往，發現廖延深仍繼續施工，乃報警處理。
（二）案經國防部軍備局訴由臺中市政府警察局（即改制前臺中
      縣警察局，下同）太平分局報告臺灣臺中地方法院檢察署
      檢察官偵查起訴。
二、上開犯罪事實，業據被告廖延深於本院準備程序及審理時均
    坦承不諱，核與證人即告訴代理人張麗芳於警詢時及偵查中
    、陸秋月於偵查中證述情節相符，並有臺中市政府警察局太
    平分局太平派出所警員江國銘職務報告書、受理各類案件紀
    錄表、受理刑事案件報案三聯單、太平市○○段672 、658
    地號地籍圖騰本、土地登記第二類謄本、臺中大智郵局第21
    7 號存證信函、國防部軍備局工程營產中心中部地區工程營
    產處99年12月28日備工中管字第0990006795號函、軍備局中
    部工營處辦理「光五教練場」座落臺中縣太平市○○段672
    地號乙筆遭民占建土地疏處案協調會會議紀錄、遭占建土地
    排除收回案點交紀錄、國防部軍備局中部地區工程營產處會
    議簽到簿、用戶完整資料、履勘現場筆錄、臺中市太平地政
    事務所100年4 月14日土地複丈成果圖、太平市○○段672地
    號土地遭佔建原貌示意圖、施工整建現況、佔建現況、土地
    現況各1 份、臺中市地方稅務局房屋稅籍證明書、臺中市太
    平地政事務所建物所有權狀各3份、不動產買賣契約書2份、
    現場照片37張存卷可佐，足認被告之任意性自白核與事實相
    符。本案事證明確，被告犯行堪以認定，應依法論處。
三、核被告廖延深所為，係犯刑法第320 條第2 項、第1 項之竊
    佔罪。爰審酌被告並無前案紀錄，此有臺灣高等法院被告前
    案紀錄表在卷可證，素行尚佳，其為圖個人私利，佔用國有
    土地，然犯罪後尚知坦承犯行，且已與告訴人達成和解，並
    將所竊佔土地上之地上物拆除騰空，業經被告自承在卷，復
    有軍備局中部工營處辦理「光五教練場」坐落臺中市○○區
    ○○段67 2地號乙筆遭占建土地排除收回案點交紀錄、和解
    契約書各1份（見本院卷第21頁、第31頁）附卷可憑，再考
    之被告為高中肄業之智識程度與生活狀況為小康（參見卷附
    被告個人基本資料查詢結果及被告警詢調查筆錄受詢問人欄
    之記載）等一切情狀，量處如主文所示之刑，並諭知易科罰
    金之折算標準。
四、末查，被告未曾因故意犯罪受有期徒刑以上刑之宣告，此有
    臺灣高等法院被告前案紀錄表1 份在卷可證，其因一時疏失
    致罹刑章，惟其犯罪情節尚非重大，且事後已坦承犯行，業
    已與告訴人達成和解，經被告自承在卷，有上開軍備局中部
    工營處辦理「光五教練場」坐落臺中市○○區○○段672 地
    號乙筆遭占建土地排除收回案點交紀錄、和解契約書各1 份
    （見本院卷第21頁、第31頁）在卷可證，足認被告深具悔意
    ，經此刑之宣告後，應知警惕而無再犯之虞，本院因認暫不
    執行其刑為當，予以宣告緩刑2年，用啟自新。
據上論斷，應依刑事訴訟法第273 條之1 第1 項、第299 條第1
項前段，刑法第320 條第2 項、第1 項、第41條第1 項前段、第
74條第1 項第1 款，刑法施行法第1 條之1 第1 項、第2 項前段
，判決如主文。
本件經檢察官廖聖民到庭執行職務。
中    華    民    國   100    年    7     月    4     日
                  刑事第二庭  法  官  潘曉玫
以上正本證明與原本無異。
如不服本判決應於收受送達後10日內向本院提出上訴書狀，並應
敘述具體理由；其未敘述上訴理由者，應於上訴期間屆滿後20日
內向本院補提理由書（均須按他造當事人之人數附繕本）「切勿
逕送上級法院」。
告訴人或被害人對於判決如有不服具備理由請求檢察官上訴者，
其上訴期間之計算係以檢察官收受判決正本之日期為準。
                              書記官  張齡方
中    華    民    國   100    年    7     月    4     日
附錄本案論罪科刑法條全文
中華民國刑法第320條
（普通竊盜罪、竊佔罪）
意圖為自己或第三人不法之所有，而竊取他人之動產者，為竊盜
罪，處5  年以下有期徒刑、拘役或 5 百元以下罰金。
意圖為自己或第三人不法之利益，而竊佔他人之不動產者，依前
項之規定處斷。
前二項之未遂犯罰之。